【裁判字號】    94,訴,527
【裁判日期】    950313
【裁判案由】    搶奪
【裁判全文】
臺灣臺北地方法院刑事判決               94年度訴字第527號
公  訴  人  臺灣臺北地方法院檢察署檢察官
被      告  癸○○
            辛○○
上列被告因搶奪案件，經檢察官提起公訴（94年度偵字第4222號
）及移送併案審理（臺灣臺北地方法院檢察署94年度偵字第1094
5 號、臺灣士林地方法院檢察署94年度偵字第5173號及94年度偵
字第5172號），被告於準備程序進行中就被訴事實為有罪之陳述
，且所犯非死刑、無期徒刑、最輕本刑為三年以上有期徒刑之罪
或高等法院管轄第一審案件，經告知簡式審判程序之旨，並聽取
檢察官、被告之意見後，經本院合議庭裁定由受命法官獨任進行
簡式審判程序，判決如下：
    主  文
癸○○共同連續意圖為自己不法之所有，而搶奪他人之動產，累
犯，處有期徒刑貳年肆月。
辛○○共同連續意圖為自己不法之所有，而搶奪他人之動產，累
犯，處有期徒刑壹年貳月。
    事  實
一、癸○○前因竊盜案件，於民國91年4月1日經臺灣板橋地方法
    院90年度重簡字第916號判處有期徒刑二月確定，於同年5月
    26日執行完畢：辛○○前因非法販賣及施用安非他命之違反
    麻醉藥品管理條例案件，經臺灣基隆地方法院分別判處有期
    徒刑五年八月、十月，定應執行刑有期徒刑六年四月確定，
    於89年9月5日假釋出監，嗣經撤銷假釋，甫於93年5月1日因
    縮短刑期執行完畢出監。詎均仍不知悔改，癸○○與辛○○
    竟共同基於意圖為自己不法所有之概括犯意聯絡，連續於如
    附表編號3、4、7、8所示之時間、地點，由辛○○騎乘癸○○之父所有之車牌號碼FLN-119 號重型機車為工具後載癸○○，趁戊○○、甲○○、己○○、丙○○一人獨自行走未及
    注意之際，由癸○○自渠等左後方或右後方搶奪如附表編號
    3、4、7、8所示之財物，得手後逃逸，所搶得之金錢二人平
    分，將搶得之行動電話變賣後所得朋分花用或轉贈他人等，
    其餘證件、金融卡等物則予以丟棄。
二、癸○○承前搶奪之概括犯意，基於意圖為自己不法所有之概
    括犯意，於如附表編號1、2、5、6所示之時間、地點，連續
    以騎乘其父所有、車牌號碼FLN-119 號重型機車為工具，趁
    壬○○、乙○○、丁○○及庚○○一人獨自行走未及注意之
    際，自渠等右後方或左後方搶奪如附表編號1、2、5、6所示
    之財物，得手後逃逸，將搶得之行動電話變賣得款，與搶得
    現金花用殆盡，其餘證件、金融卡等則予以丟棄。
三、嗣癸○○為警於94年3月3日晚間9 時許，在臺北縣三峽鎮○○路120 巷11號前查獲，始查悉上情；復因辛○○將自丙○○所搶得如附表編號3 所示之JAMS牌手機，交給其不知情的
    女友謝淑娟於94年1月2日持往廖明達所經營的當鋪典當，流
    當後廖明達將之轉賣予薛富陽，另附表編號3所示之OKWAP牌
    手機，則因辛○○於93年12月底某日遺失在楊台生所駕駛之
    計程車上，楊台生拾獲後（侵占遺失物部分另經臺灣臺北地
    檢署檢察官為職權不起訴處分），交給其不知情之女兒楊心
    穎使用，嗣經警循線查獲；又癸○○將自甲○○所搶得如附
    表編號8 所示之G-PLUS手機，將之轉賣給不知情之王長春，
    嗣為警循線查獲。
四、案經內政部警政署刑事警察局移送臺灣臺北地方法院檢察署
    檢察官偵查起訴及移送併案審理。
    理  由
一、上開連續搶奪之犯罪事實，業據被告癸○○、辛○○於本院
    準備程序及審理時坦承不諱（見本院95年2 月16日準備程序
    筆錄及95年2 月27日審判筆錄），核與被害人壬○○、乙○○、戊○○、丁○○、庚○○、丙○○、己○○、甲○○於
    警訊、偵查中時指訴情節相符（分別見94年度偵字第4222號
    卷第14至16、17至19、20至22、23、24至26頁，94年度偵字
    第10945號卷第16至18、113、114頁，94年度偵字第5173號
    卷第19、20頁，94年度偵字第5172號卷第19、20頁），復有
    電話通話紀錄（見94年度偵字第4222號卷第33至42、98至10
    0頁，94年度偵字第5172號卷第44至62頁，94年度偵字第109
    45號卷第44頁）、車牌號碼FLN-119號重型機車之車籍查詢
    基本資料附卷可佐（見94年度偵字第4222號卷第43頁），以
    及被害人己○○部分，並有被告二人指認犯罪現場照片（見
    94年度偵字第5173號卷第24至28頁）；被害人甲○○部分，
    並有證人王長春於警詢時之證述、被害人甲○○與證人王長
    春指認被搶手機之照片、被告二人犯罪現場指認照片（分別
    見94年度偵字第5172號卷第21至26、29、31、35至42頁）；
    被害人丙○○部分，並有證人楊心穎、楊台生、薛富陽、廖
    明達、謝淑娟於警詢、偵查時之證述（分別見94年度偵字第
    10945號卷第22至26、108、109、35、36、45、46、52至54
    頁）、以及贓物認領保管單、被搶手機照片、典當資料等（
    94年度偵字第10945號卷第19、33、34、42、43、48至51頁
    ）附卷可證，足認被告二人自白情節與事實相符，事證明確
    ，犯行可以認定。
二、核被告癸○○、辛○○所為，均係犯刑法第325條第1項之搶
    奪罪。被告癸○○、辛○○二人就附表編號3、4、7、8部分
    ，有犯意聯絡及行為分擔，為共同正犯。被告癸○○先後八
    次搶奪犯行，被告辛○○先後四次搶奪犯行，均時間緊接，
    方法相同，觸犯構成要件相同罪名，顯係基於概括犯意反覆
    為之，為連續犯，依刑法第56條之規定，以一罪論，並加重
    其刑。公訴意旨雖未論及被告二人如附表編號3 、7、8部分
    之搶奪犯行即併辦部分，然與前揭起訴經論罪部分，有連續
    犯之裁判上一罪之關係，為起訴效力所及，本院自應併予審
    理。又被告二人有如事實欄所載論罪科刑情形，被告癸○○
    於91年5月26日有期徒刑執行完畢，被告辛○○於93年5月1
    日因縮短刑期執行完畢出監，有臺灣高等法院被告前案紀錄
    表在卷可稽，被告二人於有期徒刑執行完畢後，五年內再犯
    本件有期徒刑以上刑之罪，為累犯，依刑法第47條規定，加
    重其刑，並依法遞加之。爰審酌被告二人犯罪後坦承犯行不
    諱，態度良好，惟竟不思以合法途徑取得財富，且使用機車
    為搶奪工具，犯罪手段、情節及所生危害皆非輕微，且尚未
    賠償被害人損害，被告癸○○甫因連續五次搶奪案件，經臺
    灣板橋地方法院於94年11月24日以93年度訴字第1785號判處
    有期徒刑一年二月，嗣經確定（尚未執行完畢），有臺灣高
    等法院被告前案紀錄表及上開判決書附卷可佐，及被告癸○○搶奪犯行次數為八次、被告辛○○搶奪犯行次數為四次、
    被告二人犯罪之動機、目的等一切情狀，分別量處如主文所
    示之刑，以示懲儆。
據上論斷，應依刑事訴訟法第299條第1項前段、刑法第28條、第
56條、第325條第1項、第47條，判決如主文。
本案經檢察官陳淑雲到庭執行職務
中    華    民    國    95    年    3     月    13    日
                  刑事第五庭    法  官  賴秀蘭
以上正本證明與原本無異。
如不服本判決，應於判決送達後10日內向本院提出上訴狀（應抄
附繕本）。告訴人或被害人如對於本判決不服者，應具備理由請
求檢察官上訴，其上訴期間之計算係以檢察官收受判決正本之日
期為準。
                                書記官  游秀珠
中    華    民    國    95    年    3     月    16    日
附錄本案論罪科刑法條：
刑法第325條
意圖為自己或第 3 人不法之所有，而搶奪他人之動產者，處六月
以上五年以下有期徒刑。
因而致人於死者，處無期徒刑或七年以上有期徒刑，致重傷者，
處三年以上十年以下有期徒刑。
第 1 項之未遂犯罰之。
附表：
┌──┬──────┬─────────────┬───┬────────┐
│編號│犯 罪 時 間 │  犯    罪    地    點    │被害人│ 搶  奪  財  物 │
├──┼──────┼─────────────┼───┼────────┤
│ 1  │93年12月16日│臺北市○○○路與仁愛路口之│壬○○│咖啡色手提皮包一│
│    │晚間20時30分│人行道上                  │      │個：內有皮夾一個│
│    │許（起訴書誤│                          │      │、存摺一本、印章│
│    │載為18時30分│                          │      │一枚、公司識別證│
│    │許）        │                          │      │一張、鑰匙一串、│
│    │            │                          │      │現金新臺幣（下同│
│    │            │                          │      │）5,000 餘元（確│
│    │            │                          │      │定金額不詳）、信│
│    │            │                          │      │用卡五張、金融卡│
│    │            │                          │      │三張、健保卡一張│
│    │            │                          │      │及PENTEC牌G500型│
│    │            │                          │      │行動電話一支（電│
│    │            │                          │      │話號碼0000000000│
│    │            │                          │      │號，手機序號3528│
│    │            │                          │      │00000000000）   │
├──┼──────┼─────────────┼───┼────────┤
│ 2  │93年12月16日│臺北市○○○路與新生南路口│乙○○│咖啡色皮包一個：│
│    │晚間9時許   │之人行道上                │      │內有皮夾一個、名│
│    │            │                          │      │片夾一個、鑰匙一│
│    │            │                          │      │串、現金2,000餘 │
│    │            │                          │      │元（確定金額不詳│
│    │            │                          │      │）、信用卡一張、│
│    │            │                          │      │金融卡二張及NOKI│
│    │            │                          │      │A 牌8310型行動電│
│    │            │                          │      │話一支（電話號碼│
│    │            │                          │      │0000000000號，手│
│    │            │                          │      │機序號0000000000│
│    │            │                          │      │21960）         │
├──┼──────┼─────────────┼───┼────────┤
│ 3  │93年12月21日│臺北市中山區○○○路○段108│丙○○│皮包一個：內有現│
│    │晚間7時許   │號前人行道上              │      │金約2,000元（確 │
│    │            │                          │      │定金額不詳）、健│
│    │            │                          │      │保卡、汽車及機車│
│    │            │                          │      │駕照、化粧包、鑰│
│    │            │                          │      │匙、電話簿、JAMS│
│    │            │                          │      │牌J200型行動電話│
│    │            │                          │      │及OKWAP 牌A267型│
│    │            │                          │      │行動電話各一支（│
│    │            │                          │      │電話號碼分別為09│
│    │            │                          │      │00000000號，手機│
│    │            │                          │      │序號000000000000│
│    │            │                          │      │591；0000000000 │
│    │            │                          │      │號，手機序號3527│
│    │            │                          │      │00000000000）等 │
├──┼──────┼─────────────┼───┼────────┤
│ 4  │93年12月24日│臺北市○○○路與民生東路口│戊○○│深咖啡色側背皮包│
│    │晚間10時20分│之巷子內（起訴書誤載為人行│      │一個：內有皮夾一│
│    │許          │道上）                    │      │個、公司識別證一│
│    │            │                          │      │張、鑰匙一串、現│
│    │            │                          │      │金2,000 餘元（確│
│    │            │                          │      │定金額不詳）、信│
│    │            │                          │      │用卡一張、金融卡│
│    │            │                          │      │二張、健保卡一張│
│    │            │                          │      │及國際牌GD88型行│
│    │            │                          │      │動電話一支（電話│
│    │            │                          │      │號碼0000000000號│
│    │            │                          │      │，手機序號350657│
│    │            │                          │      │000000000）     │
├──┼──────┼─────────────┼───┼────────┤
│ 5  │93年12月29日│臺北市○○○路136號前     │丁○○│手提皮包一個：內│
│    │晚間8時許   │                          │      │有皮夾、信用卡、│
│    │            │                          │      │身分證、提款卡、│
│    │            │                          │      │健保卡、現金1,00│
│    │            │                          │      │0元、OKWAP 163與│
│    │            │                          │      │INNOSTREAM 2500 │
│    │            │                          │      │行動電話各一支（│
│    │            │                          │      │電話號碼分別為09│
│    │            │                          │      │00000000號、手機│
│    │            │                          │      │序號000000000000│
│    │            │                          │      │610；0000000000 │
│    │            │                          │      │號）            │
├──┼──────┼─────────────┼───┼────────┤
│ 6  │94年1 月3 日│臺北市○○路○段235號      │庚○○│黑色手提皮包一個│
│    │晚間9時40分 │成淵高中前人行道上        │      │：內有小皮包一個│
│    │許          │                          │      │、印章一枚、鑰匙│
│    │            │                          │      │一串、現金3,000 │
│    │            │                          │      │餘元（確定金額不│
│    │            │                          │      │詳）、信用卡三張│
│    │            │                          │      │、金融卡一張、女│
│    │            │                          │      │用手錶一只及NOKI│
│    │            │                          │      │A牌6130型行動電 │
│    │            │                          │      │話一支（電話號碼│
│    │            │                          │      │0000000000號，手│
│    │            │                          │      │機序號0000000000│
│    │            │                          │      │80080）         │
├──┼──────┼─────────────┼───┼────────┤
│ 7  │94年1 月17日│臺北市○○區○○街與錦西街│己○○│LV咖啡色手提皮包│
│    │晚間8時50分 │口                        │      │一個：內有現金約│
│    │許          │                          │      │500元（確定金額 │
│    │            │                          │      │不詳）、身分證及│
│    │            │                          │      │健保卡各一張、提│
│    │            │                          │      │款卡三張、信用卡│
│    │            │                          │      │六張、華碩牌J101│
│    │            │                          │      │型行動電話及GHPU│
│    │            │                          │      │S行動電話各一支 │
│    │            │                          │      │（電話號碼分別為│
│    │            │                          │      │0000000000、0930│
│    │            │                          │      │831809號）      │
├──┼──────┼─────────────┼───┼────────┤
│ 8  │94年1 月24日│臺北市大同區○○○路104之1│甲○○│黑色牛仔布手提包│
│    │晚間9時20分 │號前人行道上              │      │一個：內有現金12│
│    │許          │                          │      │,000元、身分證及│
│    │            │                          │      │健保卡各一張、存│
│    │            │                          │      │款簿三本及G-PLUS│
│    │            │                          │      │行動電話一支（電│
│    │            │                          │      │話號碼0000000000│
│    │            │                          │      │號，手機序號3509│
│    │            │                          │      │00000000000）   │
└──┴──────┴─────────────┴───┴────────┘


司法院資訊處製作；財團法人民間司法改革基金會備份。
